个人信息

■ 袁帅/男

■ 硕士/莫纳什大学 (信息技术) Monash University (Information Technology)

期望职位:产品经理产品策划期望城市:成都上海深圳

出生日期:1991 03 23手机:199 5037 1157

■ Email: ys0323@gmail.com

教育经历

北京城市学院 2009-2013 本科

专业 英语/国际商务

在校期间获得过"挑战杯"创业设计大赛中获得第三名并获得去北京爱安易网络科技有限公司的 实习邀请

拥有4/6级等相关英语证书

莫纳什大学 2015-2018 硕士

专业 信息技术

专业涉及database, network, java, linux等信息技术方面的课程

在校期间完成过 Asthma Alert 计划,收到墨尔本当地生物医学讲座邀请

工作经历

同方知网(北京)技术有限公司四川分公司 (2018年10月~12月)

职位 产品经理

工作描述

- 负责公司用户的产品培训,根据需求编纂及修改培训材料。
- 撰写岗位所负责产品的需求说明书、设计文档、产品说明等相关文档;
- 明确产品和公司品牌定位,进行市场和行业调研,分析竞争品牌公司,深度挖掘用户需求,分析产品运营,并基于分析结果进行相关内容和框架改进;
- 负责面向企事业单位的内容类数据库产品的策划与设计;
- 深入了解岗位负责的产品的基础上,参与公司产品的功能设计、加工调整等;

实习经历

北京爱安易网络科技有限公司(2011年9月~2012年6月)

Windows Phone App 项目

负责调查竞争对手产品跟进,每周收集调查同类产品的优缺点,并列出表格制作PPT在公司会议 展出

参与设计部门的App UI制作,利用Visio等工具制作图表,分析产业内状况(例如产品占有率等)参与产品开发,讨论功能实现的难度与成本等问题 学会使用GTD软件来提高效率办公

微粉网 项目

公司初期运营负责日常会议的安排和主持,通知收放,资料整理 网站运营在QQ群和网站论坛问答回复客户提问 在微博,豆瓣小站,人人小站等地宣传产品,吸引客户 第一时间翻译国外Windows Phone新闻(包括版本更新和产品发布会)发布在cnBeta并引流进入微粉网,保证资讯的时效性

Genius Internet Cafe (2017年4月~2018年4月)

电竞体验馆 项目

打造全新电竞体验,参与到采购设备,定制装修,服务器架设更新和调试根据市场调研,采纳高端玩家建议,采购专业144hz显示器,电竞鼠标等设计网站,设计海报,在海外华人和英语电竞圈中宣传推广新的电竞体验

游戏赛事举办

在墨尔本当地举办守望先锋,绝地求生等项目相关赛事

学校经历

SPC俱乐部 (Smart Phone Club)

创建并组织主体人员

制作并分享玩机教程攻略到多个社交媒体,形成社群

在校内举办的"挑战杯"创业设计大赛中获得第三名并获得去北京爱安易网络科技有限公司的实习邀请

Asthma Alert 计划

https://github.com/monashbullseye/AsthmaAlerts

4人小组制作哮喘病关爱计划项目,针对哮喘易发人群,制作网站从创意出发,拟定小组名称Bullseye,希望能制作出精准有效的产品,制作小组LOGO收集墨尔本境内气象数据并分析哮喘发病时节和温度等情况,提醒哮喘患者及其家属注意减少户外出行

完成Azure服务器搭建和维护,制作产品视频功能演示,参与网站UI设计和功能实现

由于没有iOS和Android开发经验,只得设计网站并适配移动端

自我评价

熟练使用Axure, Visio, PR, PS等产品工具;撰写PRD, 竞品分析, SWOT分析报告 SPC俱乐部的经历让我学会如何分享自己的知识与理念,运营与推广的方方面面 哮喘病关爱计划教会了我最多,让我体会了一个产品从创意产生到开发,不断地利用敏捷开发更新迭代以追求产品的不断进化和完善,我喜欢产品上线后得到用户的赞许与肯定的感觉。能成为一个优秀的产品经理是我的职业追求。

愿意吃苦,汲取经验,理解技术岗位和设计岗位的工作性质所造成的矛盾和冲突。

致谢

感谢您花时间阅读我的简历,期待能有机会和您共事。